【裁判字號】    95,交聲,2
【裁判日期】    950327
【裁判案由】    聲明異議
【裁判全文】
臺灣屏東地方法院交通事件裁定           95年度交聲字第2號
原處分機關  交通部公路總局高雄區監理所屏東監理站
異  議  人
即受處分人  乙○○
上列受處分人因違反道路交通管理處罰條例案件，對於交通部公
路總局高雄區監理所屏東監理站民國94年12月13日之裁決（屏監
違字第裁82-V00000000號、屏監違字第裁82-V00000000號）聲明
異議，本院裁定如下：
    主  文
異議駁回。
    理  由
一、原處分意旨略以：異議人即受處分人乙○○所有之車牌號碼
    8008-MJ 號自用小客車，於民國94年9 月24日9 時10分許，
    在省道臺一線公路北上422 公里處，因「限速70公里/ 時速
    路段經雷達測速器測定116 公里/ 時速，違規超速46公里/
    時速」及「超速違規經警以指揮棒、手式指示接受稽查，拒
    絕停車接受稽查而逃逸」之違規，為警就車輛廠牌、顏色、
    號牌查證無誤後，依法對汽車所有人乙○○逕行開單舉發，
    乃依道路交通管理處罰條例第40條第1 項規定，以受處分人
    「駕駛人行車速度，超過規定之最高時速二十公里以上」，
    裁處罰鍰新臺幣（下同）1,900 元，並依同條例第63條第1
    項記違規點數1 點，暨上開罰鍰逾期不繳納之處分；復依同
    條例第60條第1 項規定，以受處分人「違反處罰條例之行為
    ，拒絕停車接受稽查而逃逸」，裁處罰鍰3,000 元暨上開罰
    鍰逾期不繳納之處分。
二、異議意旨略以：異議人若有違規、超速及拒絕停車接受稽查
    而逃逸之情，應有照片或其他證據為證，且異議人經警舉發
    違規之地點為4 線道，道路寬敝，為何不能當場攔查製單舉
    發卻予逕行舉發？舉發員警亦有記錯車號、車牌之疑，又異
    議人所駕車號8008-MJ 號自小客車因後行李箱保險桿下緣脫
    落而未懸掛號牌，警員如何得記明車號？爰依法聲明異議等
    語。
三、按汽車駕駛人，行車速度，超過規定之最高時速者，處新臺
    幣1,200 元以上2,400 元以下罰鍰，汽車駕駛人行車速度，
    超過規定之最高時速20公里以上者，而於期限內繳納或到案
    聽候裁決者，罰鍰1,900 元、記違規點數1 點；又汽車駕駛
    人，駕駛汽車有違反本條例之行為，經交通勤務警察或依法
    令執行交通稽查任務人員制止時，不聽制止或拒絕停車接受
    稽查而逃逸者，除按各該條規定處罰外，處新臺幣3,000 元
    以上6,000 元以下罰鍰；汽車駕駛人之行為有不服指揮稽查
    而逃逸或經以科學儀器取得證據資料證明其行為違規，當場
    不能或不宜攔截製單舉發者，得記明車輛牌照號碼、車型等
    可資辨明之資料，查明汽車所有人姓名或名稱、住址後，逕
    行製單舉發處罰之，道路交通管理處罰條例第40條第1 項暨
    違反道路交通管理事件統一裁罰標準表及道路交通管理處罰
    條例第60條第1 項、第7 條之2 第1 項第4 、6 款、第2 項
    分別定有明文。
四、經查：異議人乙○○所有之車號8008-MJ 號自小客車，於94
    年9 月24日9 時10分許，在省道臺一線公路北上422 公里、
    行車限速70公里處，經雷達測速器測定時速116 公里，因違
    規超速46公里及經警以指揮棒、手勢指示接受稽查，拒絕停
    車接受稽查而逃逸之違規事實，經屏東縣警察局潮州分局中
    山路派出所警員甲○○，以科學儀器取得證據資料依法逕行
    舉發等情，業據證人甲○○結證明確，並有屏東縣警察局違
    反道路交通管理事件通知單2 紙在卷可稽。異議人雖以上開
    情詞置辯，惟證人甲○○業於本院結證稱：當天天氣晴朗、
    視線良好，我與巡佐一起執勤，我操作儀器測得該車超速，
    就走到外車道上該車前方攔查，以手勢攔阻該車，該車速度
    有稍微減慢，但沒有停就直接開走了，我的視力兩眼正常，
    在攔查前就注意該車的車牌，當時只有異議人單獨1 輛車經
    過，我記得當時車子是TOYOTA、白色，我們當場與勤務中心
    確認車子廠牌、顏色、車號，確認後即當場記下，核對無誤
    後才逕行舉發；但因我們用的測速器並無記憶或照相功能，
    故未留下紀錄等語綦詳。衡諸本案舉發警員與異議人素不相
    識，亦無仇怨，僅因偶然因素舉發異議人違規情事，自無甘
    冒偽證重責設詞誣陷異議人之理；且證人於攔查前既已注意
    違規車輛之車牌號碼，則該車後車牌究竟有無懸掛亦對證人
    之舉發不生影響；此外，證人甲○○舉發本件違規時視線良
    好，又無其他車輛經過而混淆其視線，是證人當無誤認車輛
    之情事：復參以異議人就其究竟有無於前揭舉發違規之時間
    駕車經過該處亦自承無法確認，僅空言爭執若有警員攔阻，
    伊一定會停下云云，自應以證人甲○○清楚、詳盡而明確之
    證述為可採。是異議人指摘原舉發違法，當屬無據。從而，
    原處分機關援引上開道路交通管理處罰條例第40條第1 項、
    第60條第1 項等規定，分別裁處罰鍰1,900 元並記違規點數
    1 點及罰鍰3,000 元，逾期則依裁決書處罰主文規定處罰，
    並無違誤，本件異議無理由，應予駁回。
據上論斷，應依道路交通案件處理辦法第19條，裁定如主文。
中    華    民    國    95    年    3     月    27    日
                    臺灣屏東地方法院交通法庭
                                   法  官  李宜娟
以上正本證明與原本無異。
如不服本裁定應於裁定送達後5 日內向本院提出抗告書狀敘述抗
告之理由抗告於臺灣高等法院高雄分院。
中    華    民    國    95    年    3     月    29    日
                                   書記官  林香如


司法院資訊處製作；財團法人民間司法改革基金會備份。
